臺灣高雄地方法院刑事判決　　　　　　　95年度訴字第4019號
公　訴　人　臺灣高雄地方法院檢察署檢察官
被　　　告　甲○
上列被告因違反毒品危害防制條例案件，經檢察官提起公訴（95
年度毒偵字第7808號、第7816號），本院判決如下：
    主  文
本件公訴不受理。
    理  由
一、公訴意旨略以：被告甲○因施用毒品案件，經觀察、勒戒後
    ，認無繼續施用毒品之傾向，由本署檢察官於民國（下同）
    93年9 月17日，以93年度毒偵緝字第487 號不起訴處分確定
    ；又於94年間，因施用第一、二級毒品案件，於95年4 月28
    日，經法院分別判處有期徒刑9 月、4 月，應執行刑有期徒
    刑1 年確定。詎其竟不思悔改，復基於施用第一、二級毒品
    之犯意，接續於95年8 月23日14時40分許起回溯24小時內之
    某時及同年月31日16時19分許起，在不詳處所，分別施用第
    一級毒品海洛因及第二級毒品安非他命各2 次，而於95年8
    月23日14時40分許，在乙○○（警方另案移送）位於高雄縣
    美濃鎮○○街3 號住處為警搜索查獲，並扣得海洛因殘渣袋
    7 包、吸食器1 組、注射針筒1 支、玻璃球管2 支及零錢包
    1 個，及於同年月31日16時，經警通知其到場採尿後送驗，
    尿呈毒品嗎啡及甲基安非他命陽性反應，因認被告甲○所為
    ，係犯毒品危害防制條例第10條第1 、2 項之施用第一、二
    級毒品罪嫌。其所犯施用第一級毒品罪與施用第二級毒品罪
    ，犯罪各別，罪名不同，應分論併罰等語
二、按同一案件繫屬於有管轄權之數法院者，由繫屬在先之法院
    審判之，刑事訴訟法第8 條前段著有明文；又依第8 條之規
    定不得為審判者，應諭知不受理之判決，並得不經言詞辯論
    為之，刑事訴訟法第303 條第7 款、第307 條分別定有明文
    。又訴訟上所謂一事不再理之原則，關於實質上一罪或裁判
    上一罪，亦均有其適用，最高法院60年台非字第77號著有判
    例。
三、查被告甲○被訴自民國95年6 月20日後某時起至95年11月16
    日某時止，基於施用第一級毒品海洛因之犯意，在屏東縣里
    港鄉土庫村台糖加油站、高雄縣美濃鎮○○街3 號或其他高
    雄縣境內或屏東縣境內，以將第一級毒品海洛因粉末摻水以
    針筒注射靜脈之方式，施用第一級毒品海洛因，平均每日施
    用第一級海洛因2 次之頻率，施用第一級海洛因多次之集合
    犯之實質上一罪之犯行，與其另基於第二級毒品甲基安非他
    命之犯意，在同上開地點，自95年6 月20日起至95年11月16
    日某時止，以燒烤甲基安非他命晶體吸煙之施用方式，施用
    第二級毒品甲基安非他命，平均每日施用第二級毒品甲基安
    非他命1 次之頻率，施用第二級毒品甲基安非他命多次之集
    合犯之實質上一罪之犯行，業據臺灣屏東地方法院檢察署檢
    察官以95年度毒偵字第1276號提起公訴及臺灣高雄地方法院
    檢察署檢察官以95年度毒偵字第7362號、第7002號、第8157
    號，96年度毒偵字第270 號移請併案審理，業經臺灣屏東地
    方法院於96年3 月12日，以95年訴字第830 號就被告甲○上
    開施用第一級海洛因部分判處有期徒刑1 年2 月，其施用第
    二級毒品甲基安非他命部分判處有期徒刑8 月（尚未確定）
    ，有臺灣屏東地方法院95年訴字第830 號刑事判決書及臺灣
    屏東地方法院96年3 月27日函各一份在卷可稽。是本件檢察
    官於95年10月26日起訴：「被告甲○於95年8 月23日14時40
    分許起回溯24小時內之某時及95年8 月31日16時19分許起，
    在不詳處所，分別施用第一級毒品海洛因及第二級毒品安非
    他命各2 次，而於95年8 月23日14時40分許，在乙○○（警
    方另案移送）位於高雄縣美濃鎮○○街3 號住處為警搜索查
    獲，並扣得海洛因殘渣袋7 包、吸食器1 組、注射針筒1 支
    、玻璃球管2 支及零錢包1 個，及於同年月31日16時，經警
    通知其到場採尿後送驗，尿呈毒品嗎啡及甲基安非他命陽性
    反應，因認被告甲○所為，係犯毒品危害防制條例第10條第
    1 、2 項之施用第一、二級毒品罪嫌。其所犯施用第一級毒
    品罪與施用第二級毒品罪，犯罪各別，罪名不同，應分論併
    罰等語」之犯行，與上開案卷為同一案件，從而檢察官向本
    院重行起訴，即有不合，揆諸上開規定及說明，本件爰不經
    言詞辯論為之，逕為諭知不受理之判決。
四、至於臺灣高雄地方法院檢察署檢察官於95年12月26日，以95
    年度毒偵字第9141號案件移請併案審理之被告甲○於95年9
    月7 日15時許起回溯24小時內之某時，在高雄縣美濃鎮○○
    街3 號友人住處，施用第一、二級毒品各1 次之犯行罪嫌，
    因認被告甲○所為，係犯毒品危害防制條例第10條第1 、2
    項之施用第一、二級毒品罪嫌。其所犯施用第一級毒品罪與
    施用第二級毒品罪，與起訴犯罪事實具有集合犯之包括一罪
    ，因此，被告上開犯行係為法律上之同一案件，擬併辦審理
    等語，因本院上開不受理判決而無附麗，爰上開移請併案部
    分，宜退回檢察官另為適法處理為當，併此敘明。
五、據上論斷，應依刑事訴訟法第303 條第7 款、第307 條，判
    決如主文。
中    華    民    國     96    年   3   月    30  　  日
                  刑事第三庭審判長  法  官  田平安
                                    法  官  郭瓊徽
                                    法  官  施添寶
以上正本證明與原本無異。
如不服本判決應於送達後10日內，向本院提出上訴狀
中    華    民    國     96    年   3   月    30  　  日
 　　　　　　　　　　　　　　       書記官  王翌翔
